# 请教关联方共同投资是否为关联交易？

提问人：ariel00 时间：2015-08-07 10:28:38
关联方共同投资按照上市规则规定算是关联交易，但在会计准则上来讲，没有转移资源、劳务或义务的行为在财务报告关联方交易部分是否披露？

回答人：chenyiwei
为了完整反映主体与关联方之间的交易情况，仍建议在报表附注中将“与关联方共同投资”作为一项关联交易予以披露。这类交易也存在转移资源的可能性，如关联方与本主体作价不一致导致的经济资源事实上在本主体和关联方之间的转移，以及今后通过该平台实施关联交易、转移利润的可能性等，都要予以考虑。